臺灣板橋地方法院刑事判決　　　　　　 100年度易字第3436號
公　訴　人　臺灣板橋地方法院檢察署檢察官
被　　　告　劉益村
上列被告因竊盜案件，經檢察官提起公訴（100 年度偵字第7045
號、第19990號），本院以裁定進行簡式審判程序，判決如下：
    主  文
劉益村踰越安全設備竊盜，累犯，處有期徒刑拾月。又共同攜帶
兇器毀越安全設備侵入住宅竊盜，累犯，處有期徒刑捌月。應執
行有期徒刑壹年肆月。
    事  實
一、劉益村前因違反懲治盜匪條例案件，經臺灣臺中地方法院以
    84年度訴字第2834號判處有期徒刑9 月6 月確定，經入監執
    行，刑期起算日期為民國85年4 月12日，而於89年7 月4 日
    縮短刑期假釋出監，惟劉益村於假釋期間內，復有竊盜之行
    為，經本院以92年度易字第2958號判處有期徒刑8 月確定（
    嗣經裁定減刑為有期徒刑4 月確定），上開假釋亦經撤銷，
    所餘刑期與前述減刑後之有期徒刑4 月接續執行，而於97年
    12月31日縮刑期滿執行完畢。詎劉益村仍不知悔改，而有下
    述之行為：
  (一)劉益村意圖為自己不法之所有，於99年12月20日下午1 、2
    時許，利用前往友人李政勳位於臺北縣板橋市（已改制為新
    北市板橋區○○○路○ 段131 巷35之4 號住處拜訪之機會，
    乘隙前往同棟公寓2 樓呂侯月梅之住處大門前（大門外另設
    置有屬防盜安全設備之鐵門），持該處樓梯間所放置之短竹
    竿1 支，伸入上址住處大門外之鐵門欄杆縫隙內，勾開鐵門
    之門鎖，以此方式使該鐵門失其防閑之功能，而踰越該鐵門
    安全設備，之後即開啟該住處之大門（未上鎖），進入屋內
    徒手竊取呂侯月梅所有之金項鍊4 條、翡翠項鍊2 條、翡翠
    戒指2 只、金戒指5 只、鑽石10只、金手錶2 只、水鑽手錶
    1 只、K 金手錶1 只等物，得手後即行離去。嗣因呂侯月梅
    返回上址住處後，發覺屋內遭竊，旋報警處理，經警調取該
    公寓前設置之監視器錄影畫面清查、比對，並詢問李政勳後
    ，始循線偵得上情。
  (二)劉益村另與某真實姓名、年籍不詳、綽號「阿偉」之成年男
    子共同基於意圖為自己不法所有之犯意聯絡，於100 年7 月
    21日下午2 時許，由劉益村駕駛前向不知情之友人林信朋所
    借得之車牌號碼2332-DE 號自用小客車，搭載「阿偉」，2
    人一同前往新北市板橋區○○○街72巷10號公寓前，沿該公
    寓樓梯（1 樓大門未上鎖）上至該址10之3 號陳靜怡住處大
    門前（大門外另設置有屬防盜安全設備之鐵門），推由劉益
    村在一旁負責把風，「阿偉」則持上址公寓頂樓所置放、客
    觀上具有危險性、足以對人之生命及身體構成威脅、可供兇
    器使用之鐵棍1 支，以該鐵棍扳開上址住處大門外之鐵門欄
    杆，致該鐵門欄杆彎曲變形而毀損之，再將手伸入扳開之鐵
    門欄杆縫隙內，開啟該鐵門之門鎖，以此方式使該鐵門失其
    防閑之功能，而毀損、踰越該鐵門安全設備，之後渠2 人即
    開啟該住處之大門（未上鎖），進入屋內竊取陳靜怡所有之
    女用手錶3 只、白金項鍊2 條、女用白金戒指1 只等物，得
    手後即行離去。嗣因陳靜怡返回上址住處後，發覺屋內遭竊
    ，旋報警處理，經警調取該公寓附近之監視器錄影畫面清查
    、比對後，鎖定車牌號碼2332-DE 號自用小客車之使用者涉
    有重嫌，再經詢問該自用小客車之使用人林信朋後，得知該
    車輛於案發當時係借予劉益村使用，而循線於100 年7 月22
    日晚間7 時50分許，在劉益村位於新北市○○區○○街143
    巷26號4 樓住處查獲劉益村，並起獲陳靜怡遭竊之前述白金
    戒指1 只。
二、案經呂侯月梅、陳靜怡訴由新北市政府警察局板橋分局移送
    臺灣板橋地方法院檢察署檢察官偵查起訴。
    理  由
一、上揭事實，業據被告劉益村迭於偵查中及本院審理時均坦白
    承認，核與告訴人呂侯月梅、陳靜怡於警詢中所指訴之情節
    、證人李政勳於警詢及偵查中檢察官訊問時證述之情節、證
    人林信朋於警詢中證述之情節相符，並有監視器錄影畫面翻
    拍照片數幀、臺灣板橋地方法院檢察署勘驗筆錄1 份、告訴
    人陳靜怡所出具之贓物認領保管單1 紙等在卷可稽，足認被
    告上開自白，核與事實相符；本件事證明確，被告犯行堪以
    認定。
二、按被告於事實欄第1 項(一)所載之行為後，刑法第321 條業經
    修正，並經總統於100 年1 月26日公布，而於同年月28日起
    施行；修正後該條文之法定刑，由修正前原條文所規定之「
    6 月以上、5 年以下有期徒刑」，提高為「6 月以上、5 年
    以下有期徒刑，得併科新臺幣10萬元以下罰金」，且修正前
    該條文第1 項第1 款所規定「夜間侵入住宅」之加重事由，
    亦經修正為「侵入住宅」之加重事由，亦即行為人縱使於日
    間侵入住宅行竊，亦該當於修正後之該款加重事由；比較新
    舊法之結果，修正後之規定並未較有利於被告，依刑法第2
    條第1 項前段之規定，本件被告如事實欄第1 項(一)所載之行
    為，自應適用被告行為時即修正前之刑法第321 條規定。
三、核被告如事實欄第1 項(一)所載之行為，係犯修正前刑法第32
    1 條第1 項第2 款之踰越安全設備竊盜罪；被告如事實欄第
    1 項(二)所載之行為，則係犯刑法第321 條第1 項第1 款、第
    2 款、第3 款之攜帶兇器毀越安全設備侵入住宅竊盜罪。被
    告如事實欄第1 項(二)所載之竊盜犯行，與「阿偉」間有犯意
    之聯絡及行為之分擔，渠等並已共同實行犯罪之行為，均為
    共同正犯。被告先後2 次竊盜犯行，犯意各別，行為互殊，
    應予分論併罰。又被告有如事實欄第1 項所載之犯罪科刑及
    執行紀錄，有臺灣高等法院被告前案紀錄表在卷可參，其於
    受有期徒刑之執行完畢後，5 年內故意再犯本件有期徒刑以
    上之罪，為累犯，應依刑法第47條第1 項規定加重其刑。爰
    審酌被告之犯罪動機、目的、手段、各次所竊得財物之價值
    、其行為對於各告訴人所造成之損害程度，及其犯後均坦承
    犯行，態度尚稱良好等一切情狀，就其各項犯行分別量處如
    主文所示之刑，並定其應執行之刑。
據上論斷，應依刑事訴訟法第284 條之1 、第273 條之1 第1 項
、第299 條第1 項前段，刑法第2 條第1 項前段，修正前刑法第
321 條第1 項第2 款，刑法第28條、第321 條第1 項第1 款、第
2 款、第3 款、第47條第1 項、第51條第5 款，判決如主文。
本案經檢察官林修平到庭執行職務
中    華    民    國   100    年    12    月    14    日
                刑事第十九庭  法  官  劉景宜
上列正本證明與原本無異。
如不服本判決，應於判決送達後10日內敘明上訴理由，向本院提
出上訴狀 (應附繕本) ，上訴於臺灣高等法院。其未敘述上訴理
由者，應於上訴期間屆滿後20日內向本院補提理由書「切勿逕送
上級法院」。
                              書記官  謝秀青
中    華    民    國   100    年    12    月    15    日
附錄本案論罪科刑法條全文：
修正前刑法第321 條第1 項第2 款
刑法第321 條第1 項第1 款、第2 款、第3 款
修正前中華民國刑法第321條
（加重竊盜罪）
犯竊盜罪而有左列情形之一者，處6 月以上、5 年以下有期徒刑
：
一  於夜間侵入住宅或有人居住之建築物、船艦或隱匿其內而犯
    之者。
二  毀越門扇、牆垣或其他安全設備而犯之者。
三  攜帶兇器而犯之者。
四  結夥三人以上而犯之者。
五  乘火災、水災或其他災害之際而犯之者。
六  在車站或埠頭而犯之者。
前項之未遂犯罰之。
中華民國刑法第321條
（加重竊盜罪）
犯竊盜罪而有下列情形之一者，處6 月以上、5 年以下有期徒刑
，得併科新臺幣10萬元以下罰金：
一、侵入住宅或有人居住之建築物、船艦或隱匿其內而犯之者。
二、毀越門扇、牆垣或其他安全設備而犯之者。
三、攜帶兇器而犯之者。
四、結夥三人以上而犯之者。
五、乘火災、水災或其他災害之際而犯之者。
六、在車站、埠頭、航空站或其他供水、陸、空公眾運輸之舟、
    車、航空機內而犯之者。
前項之未遂犯罰之。